【裁判字號】    95,聲,456
【裁判日期】    950413
【裁判案由】    返還提存物
【裁判全文】
臺灣桃園地方法院民事裁定               95年度聲字第456號
聲  請  人  新竹國際商業銀行股份有限公司
法定代理人  乙○○
相  對  人  甲○○
上列當事人間聲請返還擔保金事件，本院裁定如下：
    主  文
本院九十年度存字第一七六二號提存事件聲請人所提存之擔保金
新台幣壹拾陸萬仟元，准予返還。
    理  由
一、按訴訟終結後，供擔保人證明已定20日以上之期間，催告受
    擔保利益人行使權利而未行使者，法院應依供擔保人之聲請
    ，以裁定命返還其提存物；前開規定於其他依法令供訴訟上
    之擔保者準用之，民事訴訟法第104 條第1 項、第106 條前
    段分別定有明文。所謂訴訟終結，係指本案之訴訟已經確定
    或和解等情形而言，依此規定聲請返還提存物或保證書者，
    係以供擔保人於訴訟終結後，已定20日以上之期間，催告受
    擔保利益人行使權利，以及受擔保利益人受催告後，未於催
    告所定期間內行使權利為要件。
二、本件聲請意旨略以：聲請人前依本院90度全三字第3305號民
    事裁定，為擔保對相對人清償債務事件債權之假扣押，曾提
    存新台幣（下同）163,000 元之擔保金，以本院90年度存字
    第1762號提存事件提存在案。嗣雙方已經和解，相對人聲請
    撤回假扣押之執行（本院90年度執全三字第1689號），並聲
    請撤銷假扣押裁定（本院94年度全聲字第340 號），執行程
    序業經終結在案。聲請人另聲請本院以95年度聲字第11號函
    催告相對人於21日內行使權利，惟催告時間已屆滿多時，相
    對人並未於該期間內行使權利，為聲請返還上開擔保金等語
    ，提出囑託塗銷查封登記書、撤銷假扣押裁定及確定證明書
    、提存書、本院通知行使權利函等影本各1 件為證。
三、聲請人所述上揭事實，業據其提出上開囑託塗銷查封登記書
    、撤銷假扣押裁定及確定證明書、提存書、本院通知函各1
    件為證，並經本院依職權調閱本院上開假扣押裁定、提存、
    強制執行等卷宗查核無誤，足信為真。又聲請人於其與相對
    人間本案及強制執行程序終結後，已定21日以上期間通知相
    對人行使權利，亦有本院95年度聲字第11號通知行使權利卷
    宗、民事紀錄科查詢表2 件在卷可據，相對人屆期既迄未主
    張行使權利，則核諸首開說明，聲請人本件聲請，於法尚無
    不合，應予准許。
四、依民事訴訟法第104 條第1 項、第106 條前段，裁定如主文
    。
中    華    民    國    95    年    4     月    13    日
                  民事第二庭    法  官  李昆南
以上正本係照原本作成
如對本裁定抗告須於裁定送達後10日內向本院提出抗告狀，並應
繳納抗告裁判費新台幣1,000 元。
中    華    民    國    95    年    4     月    14    日
                                書記官  林吟玲


司法院資訊處製作；財團法人民間司法改革基金會備份。
